【裁判字號】    97,台上,6439
【裁判日期】    971211
【裁判案由】    業務過失致人於死等罪
【裁判全文】
最高法院刑事判決            九十七年度台上字第六四三九號
上  訴  人  台灣高等法院檢察署檢察官
被      告  鑫和有限公司
                    2樓
兼 代表 人  甲○○
被      告  乙○○
            丙○○
上列上訴人因被告等業務過失致人於死等罪案件，不服台灣高等
法院中華民國九十七年十月十四日第二審判決（九十七年度勞安
上訴字第四號，起訴案號：台灣板橋地方法院檢察署九十五年度
偵字第二五五八八號），提起上訴，本院判決如下：
    主  文
上訴駁回。
    理  由
一、業務過失致人於死部分
按刑事訴訟法第三百七十七條規定，上訴於第三審法院，非以判
決違背法令為理由，不得為之。是提起第三審上訴，應以原判決
違背法令為理由，係屬法定要件。如果上訴理由書狀並未依據卷
內訴訟資料，具體指摘原判決不適用何種法則或如何適用不當，
或所指摘原判決違法情事，顯與法律規定得為第三審上訴理由之
違法情形，不相適合時，均應認其上訴為違背法律上之程式，予
以駁回。又刑事訴訟法第三百六十一條第二項明文「（第二審）
上訴書狀應敘述具體理由」，係上訴書狀應行記載事項之規定，
為法定程式；觀諸此項規定與同法第三百八十二條第一項上段所
定「（第三審）上訴書狀應敘述上訴之理由」，係採相同立法例
自明。上訴第二審之具體理由，既屬第二審上訴書狀所應具備之
法定程式，自須在該書狀本文內予以載敘，不得以引用或檢附其
他文書方式為之。至所稱「具體理由」，必係依據卷內既有訴訟
資料或提出新事證，指摘或表明第一審判決有何採證認事、用法
或量刑等足以影響判決本旨之不當或違法，而構成應予撤銷之具
體事由，始克相當（例如：依證據法則，具體指出原判決所採證
據何以不具證據能力，或依卷證資料，明確指出原判決所為證據
證明力之判斷如何違背經驗、論理法則）；如未依上揭意旨指出
具體事由，即屬未敘述具體理由，所提第二審上訴不合法律上之
程式，得不經言詞辯論，由第二審法院予以判決駁回。本件被告
甲○○、乙○○、丙○○經第一審判處刑法第二百七十六條第二
項業務過失致人於死罪刑。台灣板橋地方法院檢察署檢察官不服
第一審判決，提起第二審上訴，惟其上訴書僅記載「據告訴人林
怡君具狀請求上訴，略以：一、上訴理由詳如附件所載（其表明
要後補），告訴人認原審認罪科刑不當，因之請求本署檢察官上
訴，經核非無理由。」等語，嗣並檢送告訴人所具「刑事上訴狀
」，有該署檢察官上訴書及函件在原審卷內可稽。第一審檢察官
之第二審上訴書狀既係以檢附告訴人之「刑事上訴狀」方式為之
，且係以「經核（告訴人之請求上訴）非無理由」為其上訴理由
；揆諸上開說明，其上訴書狀顯違刑事訴訟法第三百六十一條第
二項之法定程式。原判決以檢察官第二審上訴不合法律上程式，
不經言詞辯論，予以駁回，經核於法無違。檢察官上訴意旨猶以
其所附告訴人之上訴理由難謂非具體云云，指摘原判決適用法則
不當，顯與法律規定得為第三審上訴理由之違法情形，不相適合
。此部分上訴違背法律上之程式，應予駁回。
二、違反勞工安全衛生法部分
按最重本刑為三年以下有期徒刑之罪，經第二審判決者，不得上
訴於第三審法院，刑事訴訟法第三百七十六條第一款規定甚明。
被告鑫和有限公司、兼代表人甲○○違反勞工安全衛生法部分，
第一審係依該法第三十一條第二項、第一項論處罪刑，其最重本
刑分別為罰金（鑫和有限公司部分）及三年以下有期徒刑（甲○
○部分），依首開規定，既經第二審判決，即不得上訴於第三審
法院。檢察官一併提起上訴，為法所不許。此部分上訴為不合法
，亦應予駁回。
據上論結，應依刑事訴訟法第三百九十五條前段，判決如主文。
中    華    民    國  九十七  年   十二   月   十一   日
                      最高法院刑事第十一庭
                          審判長法官  花  滿  堂
                                法官  黃  正  興
                                法官  陳  東  誥
                                法官  林  錦  芳
                                法官  洪  昌  宏
      本件正本證明與原本無異
                                      書  記  官
中    華    民    國  九十七  年   十二   月   十五   日
                                                      Ｑ


司法院資訊處製作；財團法人民間司法改革基金會備份。
